【裁判字號】    94,訴,4337
【裁判日期】    950127
【裁判案由】    毒品危害防制條例
【裁判全文】
臺灣高雄地方法院刑事判決              94年度訴字第4337號
公  訴  人  臺灣高雄地方法院檢察署檢察官
被      告  乙○○
上列被告因毒品危害防制條例案件，經檢察官提起公訴（94年度
毒偵字第9140號），被告於本院準備程序中為有罪之陳述，經合
議庭裁定由受命法官依簡式審判程序獨任審理，本院判決如下：
    主  文
乙○○連續施用第一級毒品，累犯，處有期徒刑拾月。扣案海洛
因毒品壹包（凈重零點零參公克、空包裝重零點貳伍公克）沒收
銷燬之。
    事  實
一、乙○○前於民國93年間因施用毒品案件，經本院以93年度訴
    字第935 號判處有期徒刑9 月確定，於94年6 月9 日執行完
    畢出監。另曾於89年間，因施用毒品案件，應本院以89年度
    毒聲字第5416號裁定送觀察、勒戒後，認有繼續施用毒品之
    傾向，再以89年度毒聲字第7777號裁定送強制戒治，嗣於戒
    治期間，因戒治成效經評定為合格，認無繼續戒治之必要，
    經本院以90年度毒聲字第1058號裁定停止戒治，所餘戒治期
    間付保護管束。嗣在停止戒治付保護管束期間內，復因違反
    保護管束事項情節重大，經本院以90年度毒聲字第2563號裁
    定撤銷停止戒治，令入戒治處所繼續施以強制戒治，於90年
    12月11日強制戒治執行完畢釋放，經台灣高雄地方法院檢察
    署檢察官以91戒毒偵字第676 號不起訴處分確定。詎其仍不
    知悔改，明知海洛因業經公告列為毒品危害防制條例第2 條
    第2 項之第一級毒品，不得非法持有、施用，竟於前開強制
    戒治執行完畢釋放後之5 年內，基於施用第一級毒品之概括
    犯意，自94年10月12日上午10時許起至同年10月14日中午12
    時許，在高雄市三民區○○○街305 號住處等地，以將海洛
    因粉末加水稀釋後，置入注射針筒，再施打入人體之方式，
    平均每日施打1 次，而連續施用海洛因數次，嗣於94年10月
    14日下午4 時許，在高雄縣鳳山市○○路與鳳北路口為警查
    獲，並扣得海洛因1 包（凈重：0.03公克、空包裝重0.25公
    克）。
二、案經高雄縣政府警察局鳳山分局報請臺灣高雄地方法院檢察
    署檢察官偵查起訴。
    理  由
一、本件被告乙○○所犯為死刑、無期徒刑、最輕本刑為3 年以
    上有期徒刑以外之罪，其於準備程序進行中，就被訴事實為
    有罪之陳述，經告知簡式審判程序之旨，並聽取當事人之意
    見後，本院合議庭裁定由受命法官獨任進行簡式審判程序，
    合先敘明。
二、上揭事實，業據被告於本院審理中自白不諱，且其為警查獲
    時所採取之尿液，經送請台灣檢驗科技股份有限公司檢驗結
    果，呈嗎啡陽性反應，有該公司94年11月1 日編號KH2005A0
    000000號濫用藥物尿液檢驗報告及嫌疑人尿液代碼對照表各
    1 份附卷可稽。另扣案之白色粉末1 包，經送請法務部調查
    局檢驗結果，認含第一級毒品海洛因成分（凈重：0.03公克
    、空包裝重0.25公克），有該局94年12月29日調科壹字第22
    0021830 號鑑定通知書1 紙存卷可參，足認扣案白粉即係第
    一級毒品海洛因無訛。被告上開自白核與事實相符，自可採
    為認定事實之證據。從而，被告施用海洛因毒品之事實，堪
    以認定。
三、被告曾於89年間，因施用毒品案件，應本院以89年度毒聲字
    第5416號裁定送觀察、勒戒後，認有繼續施用毒品之傾向，
    再以89年度毒聲字第7777號裁定送強制戒治，嗣於戒治期間
    ，因戒治成效經評定為合格，認無繼續戒治之必要，經本院
    以90年度毒聲字第1058號裁定停止戒治，所餘戒治期間付保
    護管束。嗣在停止戒治付保護管束期間內，復因違反保護管
    束事項情節重大，經本院以90年度毒聲字第2563 號 裁定撤
    銷停止戒治，令入戒治處所繼續施以強制戒治，於90年12月
    11日強制戒治執行完畢釋放，經台灣高雄地方法院檢察署檢
    察官以91戒毒偵字第676 號不起訴處分確定之事實，有該不
    起訴處分書、臺灣高等法院被告前案紀錄表各1 紙在卷可稽
    ，被告於前開強制戒治執行完畢後5 年內，再犯本件施用毒
    品罪事證明確，應依法論科。
四、查海洛因屬毒品危害防制條例第2 條第2 項所稱之第一級毒
    品，不得持有、施用。被告竟分別持之以施用，核其所為，
    係犯毒品危害防制條例第10條第1 項之施用第一級毒品罪，
    其施用毒品前後持有該毒品之低度行為，應被其施用之高度
    行為所吸收，不另論罪。又被告先後多次施用海洛因犯行，
    時間緊接、手法及罪名均同，顯係基於概括犯意而為之，為
    連續犯，應論以一罪，並加重其刑。另被告於93年間因施用
    毒品案件，經本院以93年度訴字第935 號判處有期徒刑9 月
    確定，於94年6 月9 日執行完畢出監之事實，有前揭臺灣高
    等法院被告前案紀錄表附卷可參，其於上開徒刑執行完畢後
    5 年內，再犯本件最重本刑為有期徒刑以上之罪，為累犯，
    應依刑法第47 條 之規定加重其刑，並遞加重之。爰審酌被
    告前有施用毒品之不良素行，歷經觀察、勒戒及強制戒治程
    序後，仍未能徹底戒絕毒品，顯見意志不堅，且有失政府制
    定毒品危害防制條例之立法美意，本不宜寬貸，惟念其施用
    毒品乃自戕一己之身體健康，尚未害及他人，且犯後尚知坦
    承犯行等一切情狀，量處如主文所示之刑，以資儆懲。扣案
    白色粉末1 包，經送檢驗結果係第一級毒品海洛因等情，已
    如上述，應依毒品危害防制條例第18條第1 項前段規定宣告
    沒收銷燬之。至前開第一級毒品海洛因之包裝因包覆毒品，
    其上顯留有該毒品之殘渣，衡情自難與之剝離，亦應整體視
    之為毒品，連同該包裝併予宣告沒收銷燬之。此外，鑑驗耗
    用之海洛因既已滅失，自無庸宣告沒收銷燬，併此敘明。
據上論斷，應依刑事訴訟法第273 條之1 第1 項、第299 條第1
項前段，毒品危害防制條例第10條第1 項、第18條第1 項前段，
刑法第11條、第56條、第47條，判決如主文。
本案經檢察官甲○○到庭執行職務。
中    華    民    國    95    年    1     月    27    日
                  刑事第十二庭  法  官  黃宗揚
以上正本證明與原本無異。
如不服本判決，應於收受送達後10日內向本院提出上訴書狀。
中    華    民    國    95    年    1     月    27    日
                                書記官  王壹理
毒品危害防制條例第10條
施用第一級毒品者，處6 月以上5 年以下有期徒刑。


司法院資訊處製作；財團法人民間司法改革基金會備份。
